Необходимые библилтеки:
```{r}
library(stringr)
```

Устанавливаем рабочую директорию, если нужно, и смотрим на её содержимое:
```{r}
#setwd("home/nadia/Desktop/POLY_R")
list.files()
```

Функция, преобразовывающая тип объекта в численный. В случае неудачи возвращает `r NA`, в случае успеха численное значение:
```{r}
toNumeric <- function(obj) {
  return(tryCatch(as.numeric(obj), warning=function(cond){return(NA)}))
}
```

Функция, удаляющая все пробелы из строки.
```{r}
removeSpaces <- function(s) {
  return(str_replace_all(s, " ", ""))
}
```


Функция принимает на вход вектор строк. Если каждый элемент вектора после удаления пробелов можно проинтерпретировать как число, возвращает преобразованный вектор чисел. В противном случае возвращает исходный вектор. 
```{r}
transformCol <- function(x){
  # Удаляем пробелы из каждого элемента вектора x
  y <- sapply(list(x), removeSpaces)
  # Переводим элементы y в числа
  num <- sapply(list(y), toNumeric)
  # Если какой-либо элемент num невозможно перевести в число, 
  # возвращаем исходный вектор 
  # Иначе возвращаем num  
  if(any(is.na(num)))
  {return(x)} 
  else 
  {return(num)}
}
```


Преобразуем каждый столбец дата-фрейма с помощью функции transformCol:
```{r}
fixDataFrame <- function(data) {
  for (i in colnames(data)) {
    data[[i]] <- transformCol(data[[i]])
  }
  return(data)
}
```

Читаем данные и применяем функцию fixDataFrame
```{r}
data <- read.csv("test_data_01.csv")
fixDataFrame(data)
```
